【裁判字號】    98,訴,1443
【裁判日期】    981005
【裁判案由】    毒品危害防制條例
【裁判全文】
臺灣臺北地方法院刑事判決              98年度訴字第1443號
公  訴  人  臺灣臺北地方法院檢察署檢察官
被      告  乙○○
上列被告因違反毒品危害防制條例案件，經檢察官提起公訴（九
十八年度毒偵字第一一○五號、第二○四一號），被告於準備程
序中先就被訴事實為有罪之陳述，經本院告以簡式審判之旨，並
聽取當事人之意見後，本院合議庭裁定行簡式審判程序，判決如
下：
    主  文
乙○○施用第一級毒品，累犯，處有期徒刑柒月，扣案如附表所
示之物沒收銷燬之；又施用第二級毒品，累犯，處有期徒刑伍月
；又施用第二級毒品，累犯，處有期徒刑伍月。應執行有期徒刑
壹年貳月，扣案如附表所示之物沒收銷燬之。
    事  實
一、乙○○前於(一)民國九十五年間，因施用毒品而違反毒品危害
    防制條例案件，經本院以九十年度毒聲字第三三四號裁定送
    觀察、勒戒後，認無繼續施用之傾向，經臺灣臺北地方法院
    檢察署（下稱臺北地檢署）檢察官以九十五年度毒偵緝字第
    二二五號、第二二六號、九十五年度毒偵字第二○九一號不
    起訴處分書為不起訴處分確定；復於(二)九十五年間，因誣告
    案件，經本院以九十五年度簡字第一二一六號刑事判決，判
    處有期徒刑三月，於九十五年七月十八日易科罰金執行完畢
    ；又於(三)九十六年間，因施用毒品而違反毒品危害防制條例
    案件，經本院以九十六年度易字第二六○六號刑事判決，判
    處有期徒刑三月確定；再於(四)九十六年間，因施用毒品而違
    反毒品危害防制條例案件，經本院以九十六年度簡字第四一
    四九號刑事判決，判處有期徒刑四月確定，上開(三)(四)二罪，
    再經本院以九十七年度聲字第三六二號裁定應執行有期徒刑
    六月，於九十七年五月二十六日易科罰金執行完畢。另於(五)
    九十六年間，因持有毒品而違反毒品危害防制條例案件，經
    本院以九十七年度易字第八六六號刑事判決，判處有期徒刑
    五月，減為有期徒刑二月又十五日，乙○○不服提起上訴，
    經臺灣高等法院（下稱高院）以九十七年度上易字第二二○
    一號刑事判決駁回上訴確定；及於(六)九十七年間，因施用毒
    品而違反毒品危害防制條例案件，經本院以九十七年度易字
    第一一八一號刑事判決，判處有期徒刑五月確定，上開(五)(六)
    二罪，嗣經高院以九十八年度聲字第一九三二號裁定應執行
    有期徒刑六月，於九十八年八月四日縮短刑期執行完畢。
二、乙○○仍不知悛悔，於九十八年三月三十一日十五時至十六
    時許，在其位於臺北市○○區○○路三段三六巷十四弄十二
    號之住處內，基於施用第一級毒品海洛因之犯意，將第一級
    毒品海洛因摻入香菸後，點燃香菸吸食煙霧之方式，施用第
    一級毒品海洛因一次後，又另萌生施用第二級毒品甲基安非
    他命之犯意，以將第二級毒品甲基安非他命置於吸食器內燒
    烤後吸食煙霧之方式，施用第二級毒品甲基安非他命一次。
    嗣於九十八年四月一日二時五分許，乙○○行經臺北縣新店
    市○○路與民族路口，因形跡可疑，經員警上前盤查，乙○
    ○因畏罪而將其身上如附表所示之物丟棄路邊，經員警拾獲
    ，察覺有異而進行調查，並採集其尿液送驗發現呈鴉片類及
    安非他命類陽性反應，始悉上情。
三、乙○○另於九十八年六月二十一日上午某時，在上址住處內
    ，基於施用第二級毒品甲基安非他命之犯意，以將第二級毒
    品甲基安非他命置於吸食器內燒烤後吸食煙霧之方式，施用
    第二級毒品甲基安非他命一次。嗣王慶春因另案違反毒品危
    害防制條例，遭臺北地檢署發布通緝，而於同日六時許，在
    臺北市○○區○○街八七號前為警緝獲，乃接受調查，經警
    採集其尿液送驗發現呈安非他命類陽性反應，始悉上情。
四、案經臺北縣政府警察局新莊分局及臺北市政府警察局文山第
    二分局報告臺北地檢署檢察官偵查起訴。
    理  由
一、證據之認定：
    上開事實二之部分，有被告乙○○於上揭時、地為警查獲，
    經警採集其尿液送臺灣檢驗科技股份有限公司以酵素免疫分
    析法初步檢驗及氣相層析質譜儀法確認檢驗，分別結果發現
    有嗎啡、可待因、安非他命、甲基安非他命陽性反應之濫用
    藥物檢驗報告一附卷足憑（臺北地檢署九十八年度毒偵字第
    一一○五卷第八十頁參照），並有如附表所示之物扣案可證
    ，而上開事實三之部分，亦有被告乙○○於上揭時、地違警
    緝獲，經警採集其尿液送臺灣尖端先進生技醫藥股份有限公
    司以酵素免疫分析法初步檢驗及氣相層析質譜儀法確認檢驗
    ，分別結果發現有安非他命、甲基安非他命陽性反應之濫用
    藥物檢驗報告一附卷足憑（臺北地檢署九十八年度毒偵字第
    二○四一卷第十六頁參照）。又扣案如附表所示之物，經送
    交通部民用航空局航空醫務中心以氣相層析質譜儀分析法鑑
    驗，檢出第一級毒品海洛因成分，亦有交通部民用航空局航
    空醫務中心九十八年四月二十九日航藥鑑字第○九八二二○
    九號鑑定書在卷可佐（臺北地檢署九十八年度毒偵字第一一
    ○五卷第八一頁參照）；且被告對上開事實二、三之部分亦
    於本院九十八年九月二十一日行準備程序及審理時供承不諱
    （本院當日審判筆錄參照），是依(一)上開濫用藥物檢驗報告
    二紙、(二)扣案如附表所示之物及(三)上開鑑定書一紙等補強證
    據已足資擔保被告於本院審理中所為之上開任意性自白具有
    相當程度之真實性，而得確信被告前述自白之犯罪事實確屬
    真實，從而依刑事訴訟法第一百五十六條第一項及同條第二
    項規定，自得依被告上述自白及該補強證據認定被告確有為
    上述分別施用海洛因一次、施用甲基安非他命二次之犯行，
    本件事證明確，被告犯行堪以認定。
二、論罪科刑之法律適用：
  (一)核被告乙○○所為，係犯毒品危害防制條例第十條第一項之
    施用第一級毒品罪及同條第二項之施用第二級毒品罪。其施
    用海洛因前、後持有海洛因之低度行為，及施用甲基安非他
    命前、後持有甲基安非他命之低度行為，均應為施用之高度
    行為所吸收，均不另論罪。又其所犯施用第一級毒品罪及施
    用第二級毒品罪，三次犯行間，犯意各別，行為互異，應予
    分論併罰。
  (二)查被告有如事實一之(二)(三)(四)部分所載之犯罪科刑執行情形，
    有臺灣高等法院被告全國前案紀錄表一份及被告所犯上開案
    件之判決書、裁定書等件在卷可稽，其前受有期徒刑執行完
    畢，於五年以內故意再犯本件有期徒刑以上之罪，均為累犯
    ，均應依刑法第四十七條第一項之規定，加重其刑。
  (三)爰審酌被告於毒品危害防制條例公布生效後，曾由本院裁定
    送觀察、勒戒及強制戒治，並因施用毒品而經法院多次判刑
    確定，仍未能把握自新機會，徹底戒除施用毒品之惡習，仍
    再施用足以導致人體機能發生依賴性、成癮性及抗藥性等障
    礙之海洛因及甲基安非他命，惟念其施用毒品乃戕害自身身
    心健康，尚未危及他人，及犯罪後坦承犯行，態度尚稱良好
    ，兼衡其犯罪動機、手段、施用毒品之次數等一切情狀，分
    別量處如主文所示之刑，並定其應執行之刑。
  (四)扣案如附表所示之物，經送鑑驗後，檢出含有海洛因成分無
    誤，已如上述，應依毒品危害防制條例第十八條第一項前段
    規定，不問屬於犯人與否，由本院諭知沒收銷燬之。
據上論斷，應依刑事訴訟法第二百七十三條之一第一項、第二百
九十九條第一項前段，毒品危害防制條例第十條第一項、第二項
、第十八條第一項前段，刑法第十一條、第四十七條第一項、第
五十一條第五款，判決如主文。
本案經檢察官謝憲杰到庭執行職務。
中    華    民    國    98    年    10    月    5     日
                  刑事第九庭    法  官  張詩芸
以上正本證明與原本無異。
如不服本判決應於收受送達後10日內向本院提出上訴書狀，並應
敘述具體理由；其未敘述上訴理由者，應於上訴期間屆滿後20日
內向本院補提理由書（均須按他造當事人之人數附繕）「切勿逕
送上級法院」。
                                書記官  顏淑華
中    華    民    國    98    年    10    月    5     日
附錄本案論罪科刑法條全文
毒品危害防制條例第十條
施用第一級毒品者，處六月以上五年以下有期徒刑。
施用第二級毒品者，處三年以下有期徒刑。
附表
┌──┬────┬────┬──────┬────────┐
│編號│物品名稱│驗餘淨重│  備    註  │扣押物品清單編號│
├──┼────┼────┼──────┼────────┤
│ 一 │白色粉末│零點貳│檢出第一級毒│臺甲○署九十八年│
│    │壹袋    │肆肆公克│品海洛因成分│度青保管字第四八│
│    │        │        │            │三號編號１（調查│
│    │        │        │            │局人工鑑別編號○│
│    │        │        │            │00000000│
│    │        │        │            │號）            │
└──┴────┴────┴──────┴────────┘


司法院資訊處製作；財團法人民間司法改革基金會備份。
